臺灣高雄地方法院刑事裁定
111年度聲字第602號
聲  請  人  臺灣高雄地方檢察署檢察官
受  刑  人  潘秋仁



上列聲請人因受刑人數罪併罰有二裁判以上，聲請定其應執行之
刑（111年度執聲字第446號），本院裁定如下：
    主  文
潘秋仁犯如附表所示之罪，所處各如附表所示之刑，應執行有期
徒刑壹年，如易科罰金，以新臺幣壹仟元折算壹日。
    理  由
一、聲請意旨略以：受刑人潘秋仁因犯罪先後經判決確定如附表
    ，應依刑法第50條第1項、第53條及第51條第5款，定其應執
    行刑，爰依刑事訴訟法第477條第1項聲請裁定等語。
二、按裁判確定前犯數罪者，併合處罰之，刑法第50條第1項前
    段定有明文。另被告所犯數罪有二裁判以上時，其所犯各罪
    是否合於數罪併罰規定，應以各裁判中最初判決確定者為基
    準，凡在該裁判確定前所犯之各罪，均應依刑法第50條、第
    51條規定，定其應執行之刑。數罪併罰案件之實體裁判確定
    後，即生實質之確定力，除因增加經另案判決確定合於數罪
    併罰之其他犯罪，或原定應執行刑之數罪中有部分犯罪，因
    非常上訴、再審程序而經撤銷改判，或有赦免、減刑等情形
    ，致原裁判定刑之基礎已經變動，或其他客觀上有責罰顯不
    相當之特殊情形，為維護極重要之公共利益，而有另定應執
    行刑之必要者外，法院應受原確定裁定實質確定力之拘束（
    最高法院110年度台抗大字第489號刑事裁定參照）。
三、又數罪併罰，有2以上裁判者，依第51條之規定，定其應執
    行之刑；數罪併罰，分別宣告其罪之刑，宣告多數有期徒刑
    者，於各刑中之最長期以上，各刑合併之刑期以下，定其刑
    期，但不得逾30年，刑法第51條第5款、第53條分別定有明
    文。另刑事訴訟法第370條第2項、第3項，已針對第二審上
    訴案件之定應執行之刑，明定有不利益變更禁止原則之適用
    。而分屬不同案件之數罪併罰，倘一裁判宣告數罪之刑，曾
    經定其執行刑，再與其他裁判宣告之刑定其執行刑時，在法
    理上亦應同受此原則之拘束。亦即，上述另定之執行刑，其
    裁量所定之刑期，不得較重於前定之執行刑加計後裁判宣告
    之刑之總和（最高法院108年度台非字第48號判決參照）。
    另法律上屬於自由裁量之事項，有其外部性界限及內部性界
    限，並非概無拘束。依據法律之具體規定，法院應在其範圍
    內選擇為適當之裁判者，為外部性界限；而法院為裁判時，
    應考量法律之目的及法律秩序之理念所在者，為內部性界限
    ；法院為裁判時，二者均不得有所逾越（最高法院108年台
    非字第155號判決參照）。
四、經查：
  1.受刑人因犯如附表各編號所示之罪，經法院判處各如附表各
    編號所示之刑，並於如附表各編號所示之日期確定在案，其
    中附表編號「1、2」、「3 、4 」等罪，曾經有如附表及備
    註所載合併定其應執行刑確定之情況等情，有各該確定裁判
    及受刑人臺灣高等法院被告前案紀錄表在卷可稽。
  2.檢察官就附表各罪聲請定其應執行刑，本院審酌受刑人於附
    表編號「1、2」等罪定應執行之刑裁判確定後，因有經附表
    編號「3、4」所示另案判決確定合於數罪併罰之其他犯罪，
    致原裁判定刑之基礎已經變動，而有另定應執行刑之必要，
    則之前各罪曾定應執行刑即當然失效，符合最高法院110年
    度台抗大字第489號所謂「一事不再理原則」之例外情形，
    本院自可就附表所示各罪更定其應執行刑。
  3.茲檢察官聲請就受刑人附表各罪定其應執行之刑，經核符合
    規定，應予准許。另依前開說明，本院定其應執行刑，不得
    逾越法律之外部界限，即不得重於附表各罪刑期之總和，亦
    應受內部界限之拘束，即不得重於附表編號「1、2」等罪曾
    定執行刑加計附表編號「3、4」等罪曾定執行刑之總和。檢
    察官並依最高法院刑事大法庭110年度台抗大字第489號裁定
    意旨通知受刑人表示意見（見卷附民國111年3月31日「受刑
    人是否同意聲請定執行刑調查表」），爰依罪責相當及特別
    預防之刑罰目的，具體審酌整體犯罪過程之各罪關係（數罪
    間時間、空間、法益之異同性、所侵害法益之專屬性或同一
    性、數罪對法益侵害之加重效應等）及罪數所反應行為人人
    格及犯罪傾向等情狀綜合判斷，裁定如主文所示之應執行刑
    ，並依各確定判決所諭知之易科罰金折算標準，諭知如主文
    所示之易科罰金折算標準。
五、依刑事訴訟法第477條第1項，裁定如主文。
中　　華　　民　　國　　111 　年　　4 　　月　　14　　日
                  刑事第十三庭  法　官  洪毓良
以上正本證明與原本無異。
如不服本裁定，應於送達後5日內，向本院提出抗告狀。
因疫情而遲誤不變期間，得向法院聲請回復原狀。
中　　華　　民　　國　　111 　年　　4 　　月　　14　　日
                                書記官  尤怡文
附表：


備註：
◎附表編號2之「最後事實審」及「確定判決」案號應更正為109
  年度簡字第1059號。
◎附表編號1、2備註之「屏東地檢110年執更字第2236號」應更正
  為「屏東地檢110年執更字第1236號」。
◎附表編號1至4之原確定判決均諭知宣告之徒刑如易科罰金，均
  以新臺幣1仟元折算1日。
◎附表編號1、2曾經臺灣屏東地方法院110年度聲字第1146號刑事
  裁定定應執行有期徒刑10月，如易科罰金，以新臺幣1仟元折
  算1日。
◎附表編號3、4曾經本院110年度簡字第3023號判決定應執行有期
  徒刑4月，如易科罰金，以新臺幣1仟元折算1日。